【裁判字號】    95,上易,395
【裁判日期】    950829
【裁判案由】    竊盜等
【裁判全文】
臺灣高等法院臺南分院刑事判決         95年度上易字第395號
上  訴  人  臺灣臺南地方法院檢察署檢察官
被      告  丙○○
                    現於另案臺灣臺南看守所
上列上訴人因被告竊盜等案件，不服臺灣台南地方法院95年度易
字第446號中華民國95年6月2日第一審判決（起訴案號：臺灣台
南地方法院檢察署95年度偵字第1886號，併辦案號：同署95年偵
字第9694、10201、10890、11716號），提起上訴，本院判決如
下：
    主  文
原判決關於丙○○部分撤銷。
丙○○連續結夥三人以上竊盜，累犯，處有期徒刑壹年肆月。
    事  實
一、丙○○前因肅清煙毒條例案件、偽造文書案件、麻醉藥品管
    理條例案件、藥事法案件、竊盜案件、賭博案件，經本院判
    處應執行有期徒刑9年6月，於民國93年11月30日執行完畢，
    又因竊盜罪，經本院判處有期徒刑4月，於94年4月5日執行
    完畢。詎猶不知悔改，復夥同已判決確定之練慶祥及已成年
    之程駿豪、程駿保（以上二人均另由檢察官偵辦）共同基於
    意圖為自己不法所有之犯意聯絡，於94年9月15日20時30分
    許，在臺南縣仁德鄉○○路34號「光華興工業股份有限公司
    」（下稱光華興公司）之鐵皮屋倉庫，見該倉庫無人看守且
    未上鎖，遂一同入內竊取循環機油槽，得手後，再合力搬運
    至程駿保所駕駛之車號GR─3581號自小貨車上，然適為該公
    司員工乙○○發覺並報警，程駿豪、程駿保見狀隨即駕駛上
    開自小貨車離去（嗣後並將竊得之贓物棄置於臺南縣永康市
    ○○路草叢裡，且未尋獲），丙○○、練慶祥則為警當場查
    獲；丙○○又基於概括犯意，分別與張君鶴、周叔仁、綽號
    「阿國」等共同基於意圖為自己不法所有之犯意聯絡，分別
    為附表編號二至五之竊盜行為。
二、案經臺南縣警察局歸仁分局報告臺灣臺南地方法院檢察署檢
    察官偵查起訴。
    理  由
一、按除被告所犯為死刑、無期徒刑、最輕本刑為3年以上有期
    徒刑之罪或高等法院管轄第一審案件者外，於法院行準備程
    序進行中，被告先就被訴事實為有罪之陳述時，審判長得告
    知被告簡式審判程序之旨，並聽取當事人、代理人、辯護人
    及輔佐人之意見後，裁定進行簡式審判程序；又簡式審判程
    序之證據調查，不受刑事訴訟法第159條第1項、第161條之2
    、第161條之3、第163條之1及第164條至第170條規定之限制
    ，刑事訴訟法第273條之1第1項、第279條第2項前段、第273
    條之2分別定有明文。查本件被告所犯為死刑、無期徒刑、
    最輕本刑為3年以上有期徒刑以外之罪，本件係經被告當庭
    表示認罪，是本院以簡式審判程序加以審理，是其證據之調
    查，自不受刑事訴訟法第159條第1項、第161條之2、第161
    條之3、第163條之1及第164條至第170條規定之限制，合先
    敘明。
二、上開犯罪事實有下列證據足資證明：
  (一)被告及共同被告練慶祥之自白。
  (二)共犯練慶祥、程駿保、張君鶴、周叔仁之於警局中之供述。
  (三)證人蔡四海、唐玉圃、乙○○、東良於警局證述。
    被害人甲○○、戊○○、丁○○、庚○○、己○○之指訴。
  (四)查獲現場及被告練慶祥因搬運循環機油槽時雙手沾滿油污之
    照片。
三、核被告丙○○所為，係犯刑法第320條第1項竊盜罪、第321
    條第1項第4款之加重竊盜罪，被告分別與練慶祥、程駿豪、
    程駿保、張君鶴、周叔仁及綽號「阿國』間有共犯之連絡及
    行為之分擔，為共同正犯，又其先後分別多次竊盜犯行，時
    間緊接，犯罪構成要件相同，顯均係基於概括之犯意反覆為
    之，應依刑法第56條連續犯之規定論以刑法第321條第1項第
    4款之加重竊盜罪，並加重其刑。被告丙○○前因竊盜罪，
    經臺南高分院判處有期徒刑4月，於94年4月5日執行完畢。
    有卷附被告全國前案紀錄表可按，其等受有期徒刑之執行完
    畢，5年內再犯有期徒刑以上之罪，為累犯，依法遞加重其
    刑。
四、查被告犯本件有期徒刑以上之罪，不論依修正前之刑法第47
    條，或修正後之刑法第47條第1項之規定，均構成累犯，對
    被告而言並無有利或不利之情形，自不生新舊法比較之問題
    ，應逕依修正前之刑法第47條，論以累犯；又被告行為後，
    刑法第56條連續犯之規定，業於94年1月7日修正公布刪除，
    並於95年7月1日施行，則被告之犯行，因行為後新法業已刪
    除連續犯之規定，此刪除雖非犯罪構成要件之變更，但顯已
    影響行為人刑罰之法律效果，自屬法律有變更，依新法第2
    條第1項規定，比較新、舊法結果，仍應適用較有利於被告
    之行為時法律即舊法論以連續犯（最高法院95年第8次刑事
    庭會議決議參照），合予敘明。
五、原審因認被告該部分犯行罪證明確予以論科固非無見，惟查
    附表編號二至五公訴人移送併辦部分，雖未經公訴人提起公
    訴，惟既與起訴部分事實有連續關係，為裁判上一罪，依審
    判不可分原則，本院自得加以審究，原審未及併案審理，自
    有未合，被告上訴意旨否認犯罪，徒陳詞指摘原判決不當，
    雖無可取，然原判決既有可議，自應由本院將原判決關於被
    告丙○○部分撤銷改判。爰審酌被告有多次前科，素行不良
    ，又一再犯罪，足認毫無悔意，又被告正值年輕力壯，不思
    以正途取財，殊為不該，惟被告等犯後尚知坦認犯行，態度
    良好等一切情狀，量處如主文所示之刑。
據上論斷，應依刑事訴訟法第369條第1項前段、第364條、第273
條之1第1項、第299條第1項前段、刑法第321條第1項第4款、第
47條、刑法第2條第1項、修正前刑法第56條判決如主文。
本案經檢察官羅清溪到庭執行職務。
中    華    民    國    95    年    8     月    29    日
                  刑事第三庭    審判長法  官  陳義仲
                                      法  官  陳顯榮
                                      法  官  宋明蒼
以上正本證明與原本無異。
不得上訴。
                                      書記官  翁心欣
中    華    民    國    95    年    8     月    30    日
附錄本案論罪科刑法條全文：
中華民國刑法第321條
犯竊盜罪而有左列情形之一者，處6月以上、5年以下有期徒刑：
一  於夜間侵入住宅或有人居住之建築物、船艦或隱匿其內而犯
之者。
二  毀越門扇、牆垣或其他安全設備而犯之者。
三  攜帶兇器而犯之者。
四  結夥三人以上而犯之者。
五  乘火災、水災或其他災害之際而犯之者。
六  在車站或埠頭而犯之者。
前項之未遂犯罰之。
 附表
┌──┬─────┬────────┬───────────────┬───┐
│編號│時    間  │竊盜地點        │竊取方式及物品                │共  犯│
├──┼─────┼────────┼───────────────┼───┤
│一  │940915.   │仁德鄉○○路34號│合力將循環機油槽搬運至程駿保駕│丙○○│
│    │20時30分許│光華興業公司倉庫│駛之GR-3581號小貨車上，與程駿 │練慶祥│
│    │          │                │豪駕車離去，丙○○、練慶祥當場│程駿豪│
│    │          │                │為警查獲。                    │程駿保│
├──┼─────┼────────┼───────────────┼───┤
│二  │950427.   │台南縣七股鄉永吉│由張君鶴駕駛7471-GK號小貨車共 │丙○○│
│    │上午11時許│村11號三和宮廟  │同徒手竊取天公香爐一座，得手後│張君鶴│
│    │          │                │變賣朋分花用。                │      │
├──┼─────┼────────┼───────────────┼───┤
│    │950502.上 │台南縣新市鄉港墘│由張君鶴駕駛7471-GK號小貨車共 │丙○○│
│三  │午9時30分 │村中山路61號    │同徒手竊取庚○○所有不鏽鋼架一│張君鶴│
│    │許        │                │組，得手後變賣朋分花用。      │      │
├──┼─────┼────────┼───────────────┼───┤
│四  │950522.上 │永康市○○路20號│由丙○○駕駛TO-8666號小貨車載 │丙○○│
│    │午5時5分許│旁工地          │周叔仁擔任把風，由丙○○徒手竊│周叔仁│
│    │          │                │取板模支撐鐵架32支，搬至車上離│      │
│    │          │                │去，於同日5時50分許於同市永吉 │      │
│    │          │                │路150號前，為警查獲。         │      │
│    │          │                │                              │      │
├──┼─────┼────────┼───────────────┼───┤
│    │950611.18 │永康市○○○○路│由丙○○駕駛7471-GK號小貨車， │丙○○│
│五  │時30分許  │378號南勝汽車修 │搭載「阿國」共同徒手竊取該修配│綽號「│
│    │          │配所旁之空地    │所旁空地之廢鐵約40公斤，價值新│阿國」│
│    │          │                │台幣240元至小貨車上，旋為陳俊 │      │
│    │          │                │傑發覺報警當場查獲丙○○。    │      │
└──┴─────┴────────┴───────────────┴───┴


司法院資訊處製作；財團法人民間司法改革基金會備份。
